臺灣彰化地方法院刑事判決　　　　九十四年度訴字第七八八號
公　訴　人　臺灣彰化地方法院檢察署檢察官
被　　　告　乙○○
　　　　　　　　　　（
選任辯護人　尤雯雯　律師
上列被告因違反槍砲彈藥刀械管制條例案件，經檢察官提起公訴
（九十四年度偵字第二三九八號），本院判決如下：
    主  文
乙○○共同未經許可，製造可發射子彈具有殺傷力之改造手槍，
處有期徒刑伍年陸月，併科罰金新臺幣捌萬元，罰金如易服勞役
，以新臺幣玖佰元即銀元佰元折算壹日。扣案之由具擊發機構
及金屬管組合而成之土造鋼管槍壹枝（槍枝管制編號00000
00000號）沒收之。
    事  實
一、乙○○明知非經主管機關許可，不得製造具有殺傷力之列管
    槍枝，竟於民國九十二年三月間，前往址設彰化縣員林鎮境
　　內之某模型玩具槍販賣店內，與經營該店之真實姓名不詳、
　  已成年之老闆，共同基於未經許可、製造可發射子彈具有殺
    傷力之土造鋼管槍之犯意聯絡（製造之初無供犯罪之意），
    由乙○○以新臺幣（下同）二萬元之價格，向前開老闆購得
    金屬鋼管已組合完成、惟金屬管內之彈簧底端尚未以螺絲固
    定而不具殺傷力之玩具鋼管槍一枝，並由乙○○於同日，在
    其位於彰化縣埔心鄉○○村○○○路一三一巷八號住處，依
    前開真實姓名不詳之店家老闆指示、教導之方法，以所有人
    不詳之扳手及十字型螺絲起子各一支（均未扣案）為工具，
    先以上開扳手一支將前開玩具鋼管槍一枝後端之大螺絲鬆開
    ，再以前揭十字型螺絲起子一支，將金屬鋼管內之彈簧以螺
    絲鎖緊，使成為得擊發適用子彈之機構後，再將前揭已鬆開
    之大螺絲栓緊，以上開方式，製造具殺傷力之土造鋼管槍壹
    支（槍枝管制編號0000000000號）。嗣於九十四
    年三月三十日下午三時三十分許，為警循線在其位於嘉義縣
    太保市○○路○段四０三巷五五弄十五號居所房間內起獲上
    開其所製造、具殺傷力之土造鋼管槍一枝扣案而查獲。
二、案經彰化縣警察局移送臺灣彰化地方法院檢察署檢察官偵查
    起訴。
    理  由
一、訊據被告乙○○固坦承為警於九十四年三月三十日下午三時
    三十分許，在其位於嘉義縣太保市○○路○段四０三巷五五
    弄十五號居所房間內起獲具殺傷力之土造鋼管槍一枝扣案等
    情不諱，然矢口否認有何右揭製造槍枝之犯行，辯稱：前開
    扣案之土造鋼管槍一枝，係甲○○製造後交付與丙○○，再
    由丙○○交付其寄藏，伊不懂土造鋼管槍之結構，扣案之土
    造鋼管槍並非伊所製造云云。惟查：（一）扣案之土造鋼管
    槍一枝，係由具擊發機構及金屬管組合而成之土造鋼管槍，
    以拉放拉柄方式擊發子彈，機械性能良好，可供擊發適用子
    彈使用，認具殺傷力等情，有內政部警政署刑事警察局九十
    四年四月十五日刑鑑字第０九四００五二七三四號槍彈鑑定
    書一份在卷可憑，並有前開土造鋼管槍一枝扣案可佐。（二
    ）又被告於警、偵訊及於公訴人起訴送審經本院訊問時，均
    坦認有以起子等工具改造、製造前開土造鋼管槍之犯行，迄
    本院於九十四年五月二十日首次進行準備程序時始初次否認
    有前開製造槍枝之犯行，惟仍堅稱：伊係在九十二年三月間
    以二萬元之代價，向設於彰化縣員林鎮之模型槍玩具店，購
    買該把鋼管槍，買來的時候，二根鋼管早就鎖好了，老闆叫
    伊用扳手將槍後端的螺絲鬆開，再用十字起子將位於後端銀
    色與黑色交接的鋼管內之彈簧用螺絲鎖緊就好了，這些都是
    其買完回家當天就做這些動作，伊不知道這樣的行為是否是
    製造等語。（三）再證人甲○○、丙○○於本院審理時均到
    庭結證堅詞否認有被告所稱製造及交付寄藏之行為。而扣案
    之土造鋼管槍之擊發方式，係將子彈裝填於撞針前端鋼管內
    ，再將拉柄拉至構槽扣住後，再將拉柄釋放，利用槍枝內部
    彈簧之彈力位能，將擊錘釋放以擊發子彈，且其彈簧底端係
    以螺絲固定，其功用在於當拉柄固定於槍身上之溝槽內時，
    可壓縮彈簧產生彈力位能，並利用彈簧之彈力位能推送擊錘
    撞針以供撞擊子彈底火部位；即倘其彈簧底端未以螺絲固定
    ，則無法供擊發子彈使用等情，有內政部警政署刑事警察局
    九十四年七月十九日刑鑑字第０九四００九四三００號、九
    十四年八月九日刑鑑字第０九四０一一八五七０號函文二件
    在卷可考，核與被告於本院九十四年五月二十日準備程序時
    陳述其如何改造製造扣案之土造鋼管槍之過程相符，足認被
    告對於土造鋼管槍之結構知悉甚明，且被告供稱其有以螺絲
    將鋼管內之彈簧固定一節，並非虛妄，被告上開以螺絲將鋼
    管內之彈簧固定之改造行為，確屬影響該槍枝是否得以供擊
    發子彈而具有殺傷力之關鍵，其上開改造之動作即為製造之
    行為，被告嗣後翻異前詞否認有上開製造槍枝之犯行，並辯
    稱：扣案之土造鋼管槍一枝，係甲○○製造後交付與丙○○
    ，再由丙○○交付與其寄藏云云，顯係臨訟卸責之詞，無可
    採信。（四）另雖證人即被告之母親丁○○於本院審理時到
    庭證稱：其於九十四年三月三十日在警局制作完筆錄回家後
    ，丙○○曾向其坦認扣案之土造鋼管槍一枝係其所有，其於
    九十四年四月六日將上情告知選任辯護人，並與丙○○約在
    咖啡廳見面，當時丙○○也向律師承認槍枝是他的云云，然
    證人丁○○上開證述丙○○坦認槍枝為其所有之部分，僅係
    轉述之傳聞，且業經證人丙○○於本院審理時證述否認，復
    徵以倘證人丙○○已於九十四年四月六日向被告之母親及選
    任辯護人坦認扣案之土造鋼管槍為其所有，則衡諸常情，被
    告及其選任辯護人就上開對被告有利之重要事證，自應於本
    院九十四年五月二十日之準備程序說明提出，惟被告及其選
    任辯護人於本院上開準備程序，均未提及槍枝係丙○○交付
    一情，甚且選任辯護人於被告陳稱扣案之土造鋼管槍係伊在
    模型槍玩具店購買改造等語之後，猶當庭表示：其於被告向
    其告稱購買扣案之土造鋼管槍之玩具店處所後，有開車去附
    近找，但是沒有找到等語，益足稽證人丁○○上開證述內容
    ，係事後迴護被告之詞，尚無可信。本件事證明確，被告犯
    行洵堪認定。
二、查被告行為後，槍砲彈藥刀械管制條例已於九十四年一月二
    十六日修正公布，同年月二十八日生效施行。修正前槍砲彈
    藥刀械管制條例第十一條第一項規定：「未經許可，製造、
    販賣或運輸第四條第一項第一款所稱其他可發射金屬或子彈
    具有殺傷力之各式槍砲者，處五年以上有期徒刑，併科新臺
    幣一千萬元以下罰金。」；修正後槍砲彈藥刀械管制條例則
    已將原第十一條規定刪除，並將同條例第八條第一項修正為
    ：「未經許可，製造、販賣或運輸鋼筆槍、瓦斯槍、麻醉槍
    、獵槍、空氣槍或第四條第一項第一款所定其他可發射金屬
    或子彈具有殺傷力之各式槍砲者，處無期徒刑或五年以上有
    期徒刑，併科新臺幣一千萬元以下罰金。」，經比較上開新
    、舊法之結果，自應適用有利於被告之修正前之規定。是核
    被告所為，係犯修正前槍砲彈藥刀械管制條例第十一條第一
    項之未經許可，製造可發射子彈具有殺傷力之改造手槍罪。
    被告與前開真實姓名不詳、已成年之模型槍玩具店老闆二人
    間，具有犯意聯絡及行為分擔，為共同正犯。又被告未經許
    可，製造槍枝後，復持有之行為，其持有改造手槍之低度行
    為，應為前開製造之高度行為所吸收，不另論罪。再本件被
    告製造後持有扣案土造鋼管槍之期間，雖係至九十四年三
　　月三十日下午三時三十分許為警查獲時止，且被告前曾於九
　  十二年十一月二十四日，因搶奪案件經本院以九十二年度訴
    字第一一八八號案件判處有期徒刑六月，得易科罰金確定，
    並已於九十三年二月十日易科罰金執行完畢，有臺灣彰化地
    方法院檢察署刑案資料查註紀錄表、臺灣高等法院被告全國
    前案紀錄表各一份在卷可考，惟因被告上開持有之行為既為
    製造之高度行為所吸收而不另論罪，則持有部分即隱而不見
    ，被告前開製造槍枝之行為係在九十二年三月間，自不成立
    累犯（臺灣高等法院暨所屬法院八十四年度法律座談會意見
    參照），附予敘明。爰審酌被告之素行、犯罪之動機、目的
    並非供作犯罪之用、未經許可，製造具殺傷力土造鋼管槍之
    手段、所製造槍枝之數量為一枝、製造上開具殺傷力之土造
    鋼管槍一枝對社會治安造成之影響、對社會秩序之危害及其
    犯罪後之態度等一切情狀，量處如主文所示之刑，並就併科
    罰金部分諭知易服勞役之折算標準，以示懲儆。
三、扣案之由具擊發機構及金屬管組合而成之土造鋼管槍一枝（
    槍枝管制編號0000000000號），屬違禁物，應依
    刑法第三十八條第一項第一款規定宣告沒收之。
據上論斷，應依刑事訴訟法第二百九十九條第一項前段，修正前
槍砲彈藥刀械管制條例第十一條第一項，刑法第二條第一項但書
、第十一條前段、第二十八條、第四十二條第二項、第三十八條
第一項第一款，罰金罰鍰提高標準條例第二條，現行法規所定貨
幣單位折算新臺幣條例第二條，判決如主文。
本案經檢察官高如應到庭執行職務
中　　華　　民　　國　九十四　年　九　　月　二十三　　日
                  刑事第二庭  審判長法官  王  義  閔
                              法      官  廖  政  勝
                              法      官  李  雅  俐
以上正本證明與原本無異。
如不服本判決，應於判決送達後十日內，向本院提出上訴狀（須
附繕本）。
告訴人或被害人對於判決如有不服具備理由請求檢察官上訴者，
其上訴期間之計算係以檢察官收受判決正本之日期為準。
中　　華　　民　　國　九十四　年　　九　月　二十六　　日
                              法院書記官  陳  秀  娟
附錄論罪科刑法條：
修正前槍砲彈藥刀械管制條例第十一條第一項：
未經許可，製造、販賣或運輸第四條第一項第一款所稱其他可發
射金屬或子彈具有殺傷力之各式槍砲者，處五年以上有期徒刑，
併科新臺幣一千萬元以下罰金。
